臺灣高等法院高雄分院刑事裁定　　　　　100年度抗字第153號
抗　告　人
即受　刑人　王登加
上列抗告人因聲請定其應執行刑案件，不服臺灣屏東地方法院中
華民國100 年5 月30日裁定（100 年度執聲字第483 號），提起
抗告，本院裁定如下：
    主  文
抗告駁回。
    理  由
一、本件抗告意旨略以：抗告人即受刑人王登加因違反毒品危害
    防制條例等3 罪，經原審法院裁定定應執行刑為有期徒刑8
    年2 月。然新換發之臺灣屏東地方法院檢察署檢察官100 年
    執更肅字第569 號執行指揮書，於備註欄部分記載「……3
    、本件毒品罪徒刑3 月前曾執畢故應予扣除，現只需執行槍
    罪徒刑3 年1 月。4 、註銷本署100 年執緝字第35號指揮書
    ，以本指揮書執行」等語；另換發之同署檢察官100 年執助
    肅字第160 號之2 指揮書，於備註欄亦記載「……3 、受刑
    人前犯板橋地檢97年執字第12499 號毒品罪拘役30日，依刑
    法第51條第10款之規定，執行徒刑3 年以上時拘役不予執行
    ，因該拘役前已執畢，故於本案執行時予以扣除。4 、註銷
    本100 年執助字第160 之1 指揮書，以本指揮書執行。5 、
    本件接續本署100 年執更字第569 號指揮書執行。」等語，
    則依據該二指揮書，受刑人應分別只需執行3 年1 月與4 年
    11月，合計亦僅8 年，但原審裁定卻定應執行刑為8 年2 月
    ，恐有計算錯誤。另受刑人另案因施用毒品罪判處有期徒刑
    10月確定，亦應併案合併定應執行刑。爰聲請將原審裁定予
    以撤銷，更為適法之裁定云云。
二、按刑法第50條規定：「裁判確定前犯數罪者，併合處罰之。
    」同法第53條規定：「數罪併罰，有二裁判以上者，依第51
    條之規定，定其應執行之刑。」而數罪併罰宣告多數有期徒
    刑者，於各刑中之最長期以上，各刑合併之刑期以下，定其
    刑期。但不得逾30年，同法第51條第5 款亦定有明文。再按
    法律上屬於自由裁量事項，尚非概無法律性之拘束，在法律
    上有其外部界限及內部界限，前者法律之具體規定，使法院
    得以具體選擇為適當裁判，此為自由裁量之外部界限。後者
    法院為自由裁量時，應考量法律之目的，法律秩序之理念所
    在，此為自由裁量之內部界限。法院為裁判時，二者均不得
    有所踰越。是以在數罪併罰而有二裁判以上、應定其應執行
    刑之案件，法院所為刑之酌定，固屬自由裁量事項，然對於
    法律之內、外部界限，仍均應受其拘束。又於應併罰之數罪
    經依法定其應執行刑後，因被告另犯應與該數罪併合處罰之
    他罪，或該數罪全部或一部合於相關減刑條例等規定而經法
    院諭知減刑，或因他故，致重定應執行刑者，前定之執行刑
    固當然失效，然法院重定執行刑時，行使上開裁量權之結果
    ，關於是否減輕刑期及減輕幅度大小之決定，不應比前定之
    執行刑更不利於被告，其裁量減輕之幅度，固毋庸錙銖必較
    ，然至少應與前定執行刑相當，亦即重定執行刑時裁量減輕
    之刑期所占各刑合併刑期總和之百分比，不得較減刑前所定
    執行刑者顯然減少至使被告於減刑前定應執行刑所享有之利
    益，竟因減刑及重定應執行刑結果，反而有悖減刑係為開啟
    罪犯更新及定應執行刑旨在防免刑罰過苛等保障被告利益之
    規範目的，俾符合裁量之內部性界限（最高法院99年度台非
    字第233號裁定意旨參照）。
三、經查，抗告人前因犯如原審裁定附表所示之3 罪，經本院暨
    臺灣屏東地方法院分別判處如原審裁定附表所示之有期徒刑
    （3 月、5 年、3 年2 月），且均已分別確定在案，又該3
    罪符合上開數罪併罰定應執行刑規定，有該3 罪之確定判決
    書附卷可憑，而其中原審裁定附表編號1 、3 所示二罪，曾
    經定應執行刑為3 年4 月（原審100 年聲字第133 號裁定）
    ，亦有臺灣高等法院被告前案紀錄表一紙在卷可稽。則依前
    揭說明，檢察官就該3 罪聲請重定應執行刑時，原審法院自
    可在上開說明之法定範圍內，依其裁量刑定3 罪之應執行刑
    。而依上開說明，法院應在3 罪中宣告刑最長刑期之有期徒
    刑5 年以上，及前開2 罪前所定應執行刑及其他未定應執刑
    之罪之宣告刑合併刑期即8 年4 月以下，定其應執行刑。原
    審裁定因而依各罪之宣告刑定應執行為8 年2 月，依上開說
    明，尚未逾越上揭說明所指其自由裁量之內部及外部界限，
    亦即原審所定應執行刑並無違誤，故認本件抗告，並無理由
    ，應予駁回。
四、另按裁判由為裁判法院之檢察官指揮之，刑事訴訟法第457
    條第1 項前段定有明文；又按受刑人以檢察官執行之指揮為
    不當者，得向諭知該裁判之法院聲明異議，同法第484 條亦
    定有明文。本件受刑人若係對檢察官指揮執行內容有不服，
    依上開說明，應向諭知該裁判之法院聲明異議，併此敘明。
五、據上論結，應依刑事訴訟法第412 條，裁定如主文。
中    華    民    國   100    年    6     月    22    日
                刑事第二庭  審判長法  官  林正雄
                                  法  官  黃壽燕
                                  法  官  邱明弘
以上正本證明與原本無異。
不得再抗告。
中    華    民    國   100    年    6     月    22    日
                                  書記官  林明威